【裁判字號】    97,易,981
【裁判日期】    970704
【裁判案由】    竊盜
【裁判全文】
臺灣彰化地方法院刑事判決               97年度易字第981號
公  訴  人  臺灣彰化地方法院檢察署檢察官
被      告  丙○○
                      號
                    （另案於臺灣雲林第二監獄執行中）
上列被告因竊盜案件，經檢察官聲請簡易判決處刑（97年度偵字
第1374、1495、1775號），本院北斗簡易庭認為不宜逕以簡易判
決處刑，移由本院刑事庭，被告於本院準備程序中自白犯罪，有
刑事訴訟法第273 條之1 第1 項之情形，改依簡式審判程序審理
判決如下：
    主  文
丙○○攜帶兇器竊盜，處有期徒刑拾月。又竊盜，處有期徒刑貳
月。又於夜間侵入住宅竊盜，處有期徒刑柒月。應執行有期徒刑
壹年肆月。
    事  實
一、丙○○意圖為自己不法之所有，分別於下列時、地為以下之
    竊盜犯行：(一)於96年10月11日下午2 時許，丙○○見甲○○
    位於彰化縣田中鎮○○路198 巷15號住處1 樓之大門未鎖，
    乃開門進入屋內（侵入住宅部分未據告訴），惟欲進入2 樓
    房間，發覺2 樓房間之木門已鎖，遂以其所有、客觀上足供
    兇器使用之一字型螺絲起子1 支，撬開2 樓房間之木門（惟
    該木門尚未毀損），徒手竊得電腦主機2 臺、電腦螢幕2 個
    （價值共約新臺幣【下同】5 萬元），得手後以4000元價格
    售予年籍不詳之友人。(二)又於96年11月30日晚間8 時許，在
    彰化縣田尾鄉三鄉橋旁空地，徒手竊取戊○○所有、因故障
    停放在該空地之挖土機機身內之電池2 個（價值約5000元）
    ，得手後以1600元之價格售予資源回收商。(三)再於96年12月
    2 日晚間10時許，丙○○見丁○○位於彰化縣田中鎮○○路
    ○ 段392 巷123 號住處大門未鎖，乃徒手開門進入屋內，在
    置物間衣櫃內竊得金戒指2 個，得手後於96年12月3 日下午
    2 時許，以5400元之價格售予不知情王陳鳳琴所經營位於彰
    化縣田中鎮之「金成山銀樓」。嗣丙○○在為有偵查犯罪職
    權之機關或公務員發覺前，主動分別向彰化縣警察局田中分
    局田中派出所員警張志堅、彰化縣警察局員林分局員警乙○
    ○供出上開(二)、(三)所示之2 次竊盜犯行，自首而接受裁判，
    進而查悉上情；而上開(一)之竊盜犯行則為警循線查獲。
二、案經彰化縣警察局田中分局、員林分局報請臺灣彰化地方法
    院檢察署檢察官偵查後聲請簡易判決處刑。
    理  由
一、本案被告丙○○所犯係死刑、無期徒刑、最輕本刑為3 年以
    上有期徒刑以外之罪，其於準備程序就前揭被訴事實為有罪
    之陳述，經法官告知簡式審判程序之旨，並聽取其與公訴人
    之意見後，本院認無不得或不宜改依簡式審判程序進行之處
    ，爰依刑事訴訟法第273 條之1 第1 項、第284 條之1 ，由
    法官進行簡式審判程序審理判決，合先敘明。
二、上揭犯罪事實，業據被告丙○○於警詢、偵訊及本院審理時
    均坦承不諱，核與證人即被害人甲○○於警詢、本院審理時
    之證述，證人即被害人戊○○、丁○○及證人即金成山銀樓
    負責人王陳鳳琴於警詢時之證述，及證人即承辦員警張志堅
    、乙○○於本院審理時所證述之情節相符，並有現場勘查報
    告表1 份、現場照片共12張、金飾買入登記簿影本、內政部
    警政署刑事警察局96年10月31日刑紋字第0960162883號鑑驗
    書影本）1 份在卷可稽，足見被告之自白與事實相符。本件
    事證明確，被告上開竊盜犯行均堪認定。
三、按刑法第321 條第1 項第3 款之攜帶兇器竊盜罪，係以行為
    人攜帶兇器竊盜為其加重條件，此所謂兇器，其種類並無限
    制，凡客觀上足對人之生命、身體、安全構成威脅，具有危
    險性之兇器均屬之，且祇須行竊時攜帶此種具有危險性之兇
    器為已足，並不以攜帶之初有行兇之意圖為必要，此有最高
    法院79年台上字第5253號判例可資參照。查本件被告丙○○
    行竊所攜帶之一字型螺絲起子1 支，雖未扣案，惟係金屬製
    ，長約5 至10公分，足以撬開木門，業據被告所自承，為足
    以殺傷人生命、身體之器械，顯為具有危險性之兇器至明。
    故核被告丙○○如犯罪事實一(一)所為，係犯刑法第321 條第
    1 項第3 款之攜帶兇器竊盜罪；如犯罪事實一(二)所為，則係
    犯刑法第320 條第1 項之竊盜罪；如犯罪事實一(三)所為，係
    犯刑法第321 條第1 項第1 款之夜間侵入住宅竊盜罪。被告
    所犯如犯罪事實一(一)所為，係攜帶客觀上足供兇器使用之一
    字型螺絲起子1 支撬開二樓房間之木門，進入二樓房間內行
    竊，自屬刑法第321 條第1 項第3 款之攜帶兇器竊盜罪，公
    訴意旨漏未斟酌此點，而認被告此部分係犯同法第320 條第
    1 項之竊盜罪，尚有未洽，惟其基本事實同一，本院自應予
    以審理，並變更其起訴法條。被告所犯上開三罪間，犯意各
    別，行為不同，應予分論併罰。又被告如犯罪事實一(二)、(三)
    所示之竊盜犯行，均係職司犯罪偵查之公務員尚未發覺前，
    即由被告主動承認，警方始依被告之自白，循線查悉等情，
    經證人即彰化縣警察局田中分局田中派出所警員張志堅及彰
    化縣警察局員林分局警員乙○○於本院審理時結證屬實，是
    被告丙○○上開犯行之行為合於自首之規定，均依刑法第62
    條前段規定，減輕其刑。爰審酌被告前有多次毒品前科，素
    行不佳，其正值青年，不思循正當途徑獲取所需，任意竊取
    他人財物，復攜帶兇器及夜間侵入住宅竊取他人之物，並審
    酌其所竊取之財物價值，與犯後坦承犯行之態度等一切情狀
    ，分別量處如主文所示之刑，並定應執行之刑，以示懲儆。
    又被告供犯犯罪事實一(一)所用之一字型螺絲起子1 支，為被
    告所有，且為被告攜至現場用以為犯罪事實一(一)犯行所用之
    物，業據被告於本院審理時供述在卷，惟業已滅失，並未扣
    案，爰不另宣告沒收。
據上論斷，應依刑事訴訟法第452 條、第273 條之1 第1 項、第
299 條第1 項前段、第300 條，刑法第321 條第1 項第1 款、第
3 款、第320 條第1 項、第62條前段、第51條第5 款，刑法施行
法第1 條之1 第1 項、第2 項前段，判決如主文。
本案經檢察官張聖傳到庭執行職務。
中    華    民    國    97    年    7     月    4     日
                        刑事第二庭    法  官  黃齡玉
以上正本證明與原本無異。
如不服本判決，應於判決送達後10日內，向本院提出上訴書狀，
上訴書狀應「敘述具體上訴理由」，並按他造當事人之人數附繕
本。「切勿逕送上級法院」。
告訴人或被害人對於判決如有不服具備理由請求檢察官上訴者，
其上訴期間之計算係以檢察官收受判決正本之日期為準。
中    華    民    國    97    年    7     月    4     日
                                      書記官  林嘉賢
中華民國刑法第320條
（普通竊盜罪、竊佔罪）
意圖為自己或第三人不法之所有，而竊取他人之動產者，為竊盜
罪，處 5 年以下有期徒刑、拘役或 5 百元以下罰金。


司法院資訊處製作；財團法人民間司法改革基金會備份。
